Minutes et répertoires du notaire Alexandre ROUSSEAU, 3 novembre 1813 - 30 novembre 1820 (étude XXVI)
Archives nationales
Minutes et répertoires du notaire Alexandre ROUSSEAU (étude XXVI)
3 novembre 1813 - 30 novembre 1820
MC/ET/XXVI/974 - MC/ET/XXVI/1005, MC/RE/XXVI/20 - MC/RE/XXVI/21
Etude XXVI; Rousseau, Alexandre
Archives nationales de France
Minutes et répertoires: la loi 2008-696 du 15 juillet 2008 relative aux archives a fixé à 75 ans à compter de la date de l'acte, ou à 25 ans à compter de la date du décès de l'intéressé si ce délai est plus bref, le délai de communication des minutes et répertoires des notaires; ce délai est porté à 100 ans à compter de la date de l'acte si le document se rapporte à un mineur (code du Patrimoine, articles L213-2, 4e d et 5e).
Autres documents de l'étude (dossiers de clients, comptabilité...): s'agissant d'archives privées, ces documents sont communicables selon les modalités fixées par le déposant ou le donateur.
Certains documents ne sont pas accessibles en raison de leur mauvais état de conservation.
Versement
Accès aux instruments de recherche de tous les notaires de l’étude XXVI
Archives de l'étude XXVI
- Minutes de Alexandre ROUSSEAU, 3 novembre 1813 - décembre 1820; MC/ET/XXVI/974 - MC/ET/XXVI/1005
  - Minutes. 1813, 3 novembre - décembre, 3 novembre - décembre 1813; MC/ET/XXVI/974; registre
    Informations concernant le classement:
    Le niveau inférieur de description, quand il existe, correspond aux minutes d'actes. Toutes les minutes ne sont pas forcément décrites une à une. Les descriptions de ces minutes sont plus ou moins détaillées.
  - Minutes. 1814, janvier - février, janvier - février 1814; MC/ET/XXVI/975; registre
  - Minutes. 1814, mars - mai, mars - mai 1814; MC/ET/XXVI/976; registre
    - Inventaire après décès du comte Joachim-Louis-Ernest d'Hinnisdal, demeurant rue Cassette, n°38, à la requête d'Angélique-Joséphine-Mélanie de Villeneuve Tourrettes, sa veuve., 28 avril 1814; MC/ET/XXVI/976
      Origine de l'information:
      Fichier dit 'général' XIXe siècle (1147 actes), par Claire Béchu et Guillaume Nahon, 1988-1999. (fichier papier entièrement dématérialisé; voir contexte dans le Plan d’orientation général - Notaires de Paris, guides thématiques du Minutier).
      Date de création de la notice: 2008
      inventaire après décès; Cassette (rue); Hinnisdal, Joachim-Louis-Ernest d' (comte); Villeneuve Tourrettes, Angélique-Joséphine-Mélanie de
  - Minutes. 1814, juin - août, juin - août 1814; MC/ET/XXVI/977; registre
  - Minutes. 1814, septembre - décembre, septembre - décembre 1814; MC/ET/XXVI/978; registre
  - Minutes. 1815, janvier - mars, janvier - mars 1815; MC/ET/XXVI/979; registre
  - Minutes. 1815, avril - juin, avril - juin 1815; MC/ET/XXVI/980; registre
  - Minutes. 1815, juillet - septembre, juillet - septembre 1815; MC/ET/XXVI/981; registre
    - Inventaire Blout de Villeneuve, 5 septembre 1815 - 5 septembre 1819; MC/ET/XXVI/981
      Informations complémentaires:
      Précisions sur les lieux: Lungy (?)--Domaine
      Actes signalés par les lecteurs et correspondants du Minutier central des notaires de Paris, 2000-2011 (base de données migrée: voir contexte dans le Plan d’orientation général - Notaires de Paris, guides thématiques du Minutier).
      Date de révision: 2010
      Date de création de la notice: 2004
      inventaire; Blout de Villeneuve (M.)
  - Liquidation Boula de Mareuil. 1815, 19 septembre, 19 septembre 1815; MC/ET/XXVI/982; registre
    - Procès-verbaux des opérations de partage et liquidation de succession Antoinette Marguerite Josèphe Delayhe veuve d'Alexandre Jean Boula de Mareuil., 19 septembre 1815; MC/ET/XXVI/982
      Mention dans le répertoire du notaire coté:
      MC/RE/XXVI/20
      Report des actes analysés à l'occasion de l'établissement des répertoires numériques dits 'états numérique' des liasses et registres de minutes. (base de données migrée: voir contexte dans le Plan d’orientation général - Notaires de Paris, guides thématiques du Minutier).
      Date de révision: 2011
      Date de création de la notice: 2011
      partage; Delayhe, Antoinette Marguerite Josèphe; Boula de Mareuil, Alexandre Jean
  - Minutes. 1815, octobre - décembre, octobre - décembre 1815; MC/ET/XXVI/983; registre
  - Minutes. 1816, janvier - mars, janvier - mars 1816; MC/ET/XXVI/984; registre
  - Minutes. 1816, avril - mai, avril - mai 1816; MC/ET/XXVI/985; registre
  - Minutes. 1816, juin - août, juin - août 1816; MC/ET/XXVI/986; registre
  - Minutes. 1816, septembre - octobre, septembre - octobre 1816; MC/ET/XXVI/987; registre
  - Minutes. 1816, novembre - décembre, novembre - décembre 1816; MC/ET/XXVI/988; registre
  - Minutes. 1817, janvier - mars, janvier - mars 1817; MC/ET/XXVI/989; registre
  - Minutes. 1817, avril - juin, avril - juin 1817; MC/ET/XXVI/990; registre
  - Minutes. 1817, juillet - septembre, juillet - septembre 1817; MC/ET/XXVI/991; registre
  - Minutes. 1817, octobre - décembre, octobre - décembre 1817; MC/ET/XXVI/992; registre
  - Minutes. 1818, janvier - avril, janvier - avril 1818; MC/ET/XXVI/993; registre
  - Minutes. 1818, mai - juillet, mai - juillet 1818; MC/ET/XXVI/994; registre
  - Minutes. 1818, août - septembre, août - septembre 1818; MC/ET/XXVI/995; registre
  - Minutes. 1818, octobre - décembre, octobre - décembre 1818; MC/ET/XXVI/996; registre
  - Minutes. 1819, janvier - mars, janvier - mars 1819; MC/ET/XXVI/997; registre
  - Liquidation de M.COCHU. 1819, 1er mars, 1er mars 1819; MC/ET/XXVI/998; registre
  - Minutes. 1819, avril, avril 1819; MC/ET/XXVI/999; registre
  - Minutes. 1819, mai - juillet, mai - juillet 1819; MC/ET/XXVI/1000; registre
  - Minutes. 1819, août - décembre, août - décembre 1819; MC/ET/XXVI/1001; registre
  - Minutes. 1820, janvier - février, janvier - février 1820; MC/ET/XXVI/1002; registre
  - Minutes. 1820, mars - avril, mars - avril 1820; MC/ET/XXVI/1003; registre
  - Minutes. 1820, mai - août, mai - août 1820; MC/ET/XXVI/1004; registre
  - Minutes. 1820, septembre - décembre, septembre - décembre 1820; MC/ET/XXVI/1005; registre
    1820, septembre à 30 novembre: actes passés par-devant Alexandre Rousseau.
    1820, 30 novembre à 31 décembre: actes passés par-devant Charles Gondouin.
- Répertoire(s) de Alexandre ROUSSEAU, 13 décembre 1810 - 1821; MC/RE/XXVI/20 - MC/RE/XXVI/21
  - Répertoire. 1810, 13 décembre - 1816, 27 juin, 13 décembre 1810 - 27 juin 1816; MC/RE/XXVI/20
    Répertoire des notaires Marc Colin (13 décembre 1810-2 novembre 1813), Alexandre Rousseau (3 novembre 1813 -27 juin 1816).
    Informations concernant le classement et la cotation:
    Le niveau inférieur de description, quand il existe, correspond aux mentions d'actes contenues dans le répertoire. Parmi celles-ci, certaines peuvent y être décrites, de manière plus ou moins détaillée. Pour consulter l'acte proprement dit, il convient de rechercher la cote au niveau des articles (registre ou liasse) des minutes du notaire (cote de type 'MC/ET').
    - Inventaire après décès de Henriette-Louise Dilliers, veuve de Charles-Jean-Baptiste Dutillet., 24 décembre 1813
      Informations concernant le classement et la cotation du document:
      Attention: la cote de répertoire (de type 'MC/RE') ne permet pas de consulter la minute de l'acte. ll convient de rechercher la cote de la minute (de type 'MC/ET') au niveau des articles (registre ou liasse) de minutes du notaire.
      L'accès aux images numérisées des pages du répertoire se fait au niveau de description supérieur (' Répertoire du notaire '), rubrique ' Consulter les archives numérisées associées'.
      Base Miriad 2 des inventaires après décès, 1801-1850, par Thierry Boudignon, avec le concours de Marie-France Nivet et du personnel du Minutier central, 1995-2012 (base de données migrée: voir contexte dans le Plan d’orientation général - Notaires de Paris, guides thématiques du Minutier).
      inventaire après décès; Dilliers, Henriette-Louise; Dutillet, Charles-Jean-Baptiste
    - Inventaire après décès de François Ricaut, rue Neuve des Capucins, n° 11., 18 janvier 1814
      inventaire après décès; Neuve-des-Capucines (rue); Ricaut, François
    - Inventaire après disparition de Jean-Baptiste Jame, ex-receveur des droits réunis., 19 janvier 1814
      inventaire; Jame, Jean-Baptiste; percepteur
    - Inventaire après décès de Charles-Gabriel-Jean Rousseau de Thelonne, rue Montmartre, n° 174., 5 mars 1814
      Charles Gabriel Jean Rousseau, banquier, et Woldémare Victoire Michel de Grilleau, sa veuve.
      inventaire après décès; Montmartre (rue); Rousseau de Thelonne, Charles-Gabriel-Jean; Michel de Grilleau, Voldémar-Victoire; banquier
    - Inventaire après décès de Joachim-Louis-Ernest d'Hinnisdal. Angélique-Joséphine-Mélanie de Villeneuve Tourettes, sa veuve, rue Cassette, n° 38., 28 avril 1814
      Joachim d'Hinnisdal (?) avait été peint en buste par Boilly en 1805.
      inventaire après décès; Cassette (rue); Hinnisdal, Joachim-Louis-Ernest d'; Villeneuve Tourettes, Angélique-Joséphine-Mélanie
    - Inventaire après décès de Marie-Elisabeth Mercier, veuve de Gilles Félix., 24 mai 1814
      inventaire après décès; Mercier, Marie-Elisabeth; Félix, Gilles
    - Inventaire après décès de Louis Plançon, décédé à Dresde. A la requête de Anne-Elisabeth-Victoire Ganneron, sa veuve, rue Montmartre, n° 149., 21 juin 1814
      Anne Elisabeth Victoire Ganneron (14.12.1777 Paris p. St-Eustache, + 13.02.1831 Paris), x 1800 ... avec Louis Plançon, marchand chapelier à Paris, fils de Jean Nicolas Plançon, marchand à Paris, et de Marguerite Angélique Boisseau.
      inventaire après décès; Dresde (Allemagne); Plançon, Louis; Ganneron, Anne-Elisabeth-Victoire; Plançon, Jean-Nicolas; Boisseau, Marguerite-Angélique; fabricant d'accessoires vestimentaires; commerçant
    - Inventaire après décès de Marguerite-Angélique Boisseau, veuve de Jean-Nicolas Plançon, décédée à Roissy., 23 juin 1814
      inventaire après décès; Boisseau, Marguerite-Angélique; Plançois, Jean-Nicolas
    - Inventaire après décès de Etienne Morel de Chefdeville, rue du Faubourg Poissonnière, n° 7., 19 juillet 1814
      25 octobre 1821, liquidation et partage de la succession de Augustine-Louise Morel de Chefdeville, épouse de Antoine-Charles-Nicolas baron Duchesne de Gillevoison, rue du Faubourg-Poissonnière, n° 7, RE/XXVI/21.
      La Flûte Enchantée fut jouée le 20 août 1801 à l'Opéra de Paris dans une version complètement déformée d'Etienne Morel de Chefdeville et (...) sous un nouveau titre ' les Mystères d'Isis '.
      inventaire après décès; Faubourg-Poissonnière (rue du); Morel de Chefdeville, Etienne; Morel de Chefdeville, Augustine-Louise; Duchesne de Gillevoisin, Antoine-Charles-Nicolas; administrateur
    - Inventaire après décès du comte Anne-Charles-Louis de Montmorency., 3 octobre 1814
      inventaire après décès; Montmorency, Anne-Charles-Louis de
    - Inventaire après décès de François-Antoine Georger, boulanger, rue du Jour, n° 13. Marie-Marguerite Leguay, sa veuve., 3 novembre 1814
      inventaire après décès; Jour (rue du); Georger, François-Antoine; Leguay, Marie-Marguerite; boulanger
    - Inventaire après décès de Claude Delagoutte, ancien marchand de draps, décédé à Saint-Maur près Paris., 6 décembre 1814
      inventaire après décès; Saint-Maur-des-Fossés (Val-de-Marne); Delagoutte, Claude; négociant
    - Inventaire après décès de Louis-Pierre Dubray, imprimeur, rue Ventadour, n° 5., 14 février 1815
      inventaire après décès; Ventadour (rue de); Dubray, Louis-Pierre; imprimeur
    - Inventaire après décès de Angélique-Louise-Dorothée Monet, épouse de Jean-Guillaume-Yriex Soubeyran Raynaud, propriétaire, rue des Petites-Ecuries, n° 38., 20 février 1815
      22 avril 1823, quittance avec acte de décès de Laure-Louise Soubeyran Raynaud, leur fille, le 28 mai 1817, ET/XXVI/1015.
      inventaire après décès; quittance; Petites-Ecuries (rue des); Monet, Angélique-Louise-Dorothée; Soubeyran Raynaud, Jean-Guillaume-Yrieix; Soubeyran Raynaud, Laure-Louise
    - Inventaire après décès de Marie-Henriette-Claire de Bourdeilles, épouse de Félix-Philippe-Charles d'Hunoldstein., 6 juin 1815
      inventaire après décès; Bourdeilles (de), Marie-Henriette-Claire; Hunoldstein (d'), Félix-Philippe-Charles
    - Inventaire après décès de Nicolas-Jacques Chandonné, administrateur des messageries. Marie-Anne Béchuat, sa veuve, rue de la Pépinière, n° 50., 14 août 1815
      inventaire après décès; Pépinière (rue de la); Chandonné, Nicolas-Jacques; Béchuat, Marie-Anne; administrateur de société
    - Inventaire après décès de Henri-Joseph-Gabriel Blait de Villeneufve, administrateur des Postes. Catherine-Honorine Clary, sa veuve, rue d'Anjou-Saint-Honoré, n° 28., 5 septembre 1815
      inventaire après décès; Anjou-Saint-Honoré (rue d'); Blait de Villeneufve, Henri-Joseph-Gabriel; Clary, Catherine-Honorine; administrateur de société
    - Inventaire après décès de Thérèse-Clotilde Gabry, épouse de Silvestre Ancelle., 8 septembre 1815
      inventaire après décès; Gabry, Thérèse-Clotilde; Ancelle, Silvestre
    - Inventaire après décès de Désirée-Marguerite Leroy, épouse de Denis-Jacques Chartrey., 13 septembre 1815
      inventaire après décès; Leroy, Désirée-Marguerite; Chartrey, Denis-Jacques
    - Inventaire après décès de M. Du Faguet de Montbert, rue Sainte-Appoline, n° 10., 28 décembre 1815
      inventaire après décès; Sainte-Apolline (rue); Du Faguet de Montbert
    - Inventaire après décès de Marie-Justine Baron, rue du Gros-Chenêt, n° 3, épouse de Jean-Raoul Chappellet, ancien négociant, rue du Sentier, n° 3, marchand brasseur, rue du harlay, n° 7, né le 24 novembre 1780., 6 janvier 1816
      inventaire après décès; Gros-Chenet (rue du); Harlay (rue de); Sentier (rue du); Baron, Marie-Justine; Chappellet, Jean-Raoul; distillateur; négociant
    - Inventaire après décès de Pierre-Jean Delascases Beauvoir, et de Rose-Raimonde de Budes Guébriant, sa mère., 3 février 1816
      inventaire après décès; Delascases Beauvoir, Pierre-Jean; Budes Guébriant (de), Rose-Raymonde
    - Inventaire après décès de Nicolas-Antoine Dandasne Danseville., 6 mai 1816
      inventaire après décès; Dandasne Danseville, Nicolas-Antoine
    - Inventaire après décès de Emilie-Sophie de Montullé, veuve de Turpin de Crissé., 24 mai 1816
      inventaire après décès; Montullé (de), Emilie-Sophie; Turpin de Crissé
  - Répertoire. 1816, 27 juin - 1821, 27 juin 1816 - 1821; MC/RE/XXVI/21
    Répertoire du notaire Alexandre Rousseau (27 juin 1816- 30 novembre 1820), Charles Gondouin (30 novembre 1820- 31 décembre 1821)..
    - Inventaire après décès de Louis-Pierre-Sébastien Ganneron, rue Montmartre, n° 151. Rose Delacroix, son épouse, rue de l'Echiquier, n° 4., 31 juillet 1816
      MC/RE/XXVI/21
      inventaire après décès; Echiquier (rue de l'); Montmartre (rue); Ganneron, Louis-Pierre-Sébastien; Delacroix, Rose
    - Inventaire après décès de Jacques Dartiguelongue, agent de change., 10 septembre 1816
      inventaire après décès; Dartiguelongue, Jacques; agent de change
    - Inventaire après décès de Etienne Moreau. Continuation de l'inventaire après décès à Fontainebleau, le 3 octobre 1816., 14 septembre 1816
      inventaire après décès; Fontainebleau (Seine-et-Marne); Moreau, Etienne
    - Inventaire après décès de Ambroisine-Marguerite Fieffé, épouse de Pierre-Toussaint Collinet, ordonnateur général des hospices de la ville de Paris, rue Saint-Antoine, n° 184., 22 octobre 1816
      inventaire après décès; Saint-Antoine (rue); Fieffé, Ambroisine-Marguerite; Collinet, Pierre-Toussaint
    - Inventaire après décès de Camille Corona, docteur en médecine, rue Hauteville, n° 26., 20 juin 1817
      inventaire après décès; Hauteville (rue d'); Corona, Camille; docteur d'université
    - Inventaire après décès de Marie-Augustine Firino, épouse de Jean Margaritis dit Margueritte, propriétaire, rue du Faubourg-Saint-Denis, n° 78., 11 septembre 1817
      inventaire après décès; Faubourg-Saint-Denis (rue du); Firino, Marie-Augustine; Margaritis dit Margueritte, Jean
    - Inventaire après décès de Sabine-Cécile-Constance Toussaint, épouse de Jean-Louis-Marie Roycourt, rue de Miromesnil, n° 6., 16 septembre 1817
      inventaire après décès; Miromesnil (rue de); Toussaint, Sabine-Cécile-Constance; Roycourt, Jean-Louis-Marie
    - Inventaire après décès de Nicolas-Ignace Proxmayer, agent en chef des vivres, Marché-Saint-Honoré, n° 34. Marie-Josèphe Gilles, sa veuve., 31 décembre 1817 - 1817
      inventaire après décès; Marché-Saint-Honoré (rue du); Proxmayer, Nicolas-Ignace; Gilles, Marie-Josèphe
    - Inventaire après décès de Vital Soulier, quai Voltaire, n° 13., 22 janvier 1818
      inventaire après décès; Voltaire (quai); Soulier, Vital
    - Inventaire après décès de Anne Begorrat, épouse de Gilbert-Joseph baron Tortel., 16 février 1818
      inventaire après décès; Begorrat, Anne; Tortel (baron), Gilbert-Joseph
    - Extrait de l'intitulé de l'inventaire après décès de Jeanne-Victoire-Rosalie Bernier, veuve de Etienne Dugué, par Defrance, notaire à Londres le 25 janvier 1816., 15 mai 1818
      extrait d'acte; inventaire après décès; Londres (Royaume-Uni); Bernier, Jeanne-Victoire-Rosalie; Dugué, Etienne
    - Inventaire après décès de Pierre Holstein, rue de Buffaut, n° 17., 23 juin 1818
      inventaire après décès; Buffault (rue); Holstein, Pierre
    - Inventaire après décès de Claude Baron, rue du Pont-aux-Choux, n° 17., 16 juillet 1818
      19 avril 1823, arrêté de compte, Marie-Anne-Félicité Lesould, veuve de Claude Baron, propriétaire, rue Charlot, n° 18, ET/XXVI/1015.
      inventaire après décès; compte; Charlot (rue); Pont-aux-Choux (rue du); Baron, Claude; Lesould, Marie-Anne-Félicité
    - Inventaire après décès de Jean-Baptiste marquis de Marescailles, ancien lieutenant des maréchaux de France., 21 août 1818
      inventaire après décès; Marescailles, Jean-Baptiste de
    - Inventaire après décès de Louise-Pauline-Françoise de Montmorency Luxembourg de Tingry, veuve en 1ères noces de Anne-François duc de Montmorency-Luxembourg et en 2ndes de Louis-François-Joseph de Montmorency comte de Montmorency., 21 septembre 1818
      inventaire après décès; Montmorency Luxembourg de Tingry, Louise-Pauline-Françoise de; Montmorency, Louis-François-Joseph de; Montmorency Luxembourg, Anne-François de
    - Inventaire après décès de M. Caron., 31 octobre 1818
      inventaire après décès; Caron
    - Inventaire après décès de Emmanuel-Henry-Charles baron de Crussol., 2 novembre 1818
      inventaire après décès; Crussol (baron de), Emmanuel-Henri-Charles
    - Inventaire après décès de Anne-Joseph-Thibault comte de Montmorency, maréchal des camps et armées du roi, chevalier de Saint-Louis, rue Saint-Guillaume, n° 18., 12 janvier 1819
      inventaire après décès; Saint-Guillaume (rue); Montmorency, Anne-Joseph-Thibault de; officier général
    - Inventaire après décès de Louis-Henri-Bastien Vauthy dit Vauthier., 25 janvier 1819
      inventaire après décès; Vauthy dit Vauthier, Louis-Henri-Bastien
    - Inventaire après décès de Marie-Françoise Lemaire, veuve en 1ères noces de Joseph David, et en 2ndes de Augustin-Hercule de Lonchamp., 18 février 1819
      inventaire après décès; Lemaire, Marie-Françoise; David, Joseph; Lonchamp, Augustin-Hercule de
    - Inventaire après décès de Marie Tournier, veuve de Privat Rodier., 12 mai 1820
      inventaire après décès; Tournier, Marie; Rodier, Privat
    - Inventaire après décès de Pierre-Elisabeth Legros, tailleur., 3 juin 1820
      inventaire après décès; Legros, Pierre-Elisabeth; tailleur d'habits
    - Inventaire après décès de Joseph Neaudin comte Guzman., 3 juillet 1820
      inventaire après décès; Neaudin Guzman (comte), Joseph
    - Inventaire après décès de Reine Fleutot., 22 août 1820
      inventaire après décès; Fleutot, Reine
    - Inventaire après décès de Nicolas Lalire., 5 septembre 1820
      inventaire après décès; Lalire, Nicolas
    - Copie collationnée de l'inventaire après décès de Jean-Charles-Honoré Eudel, par Me Apert, notaire à Gand, le 26 mars 1813., 10 octobre 1820
      inventaire après décès; Gand (Belgique); Eudel, Jean-Charles-Honoré